臺灣新竹地方法院刑事判決
                                    　111年度易字第745號
公  訴  人  臺灣新竹地方檢察署檢察官
被      告  邱政男



上列被告因竊盜案件，經檢察官提起公訴（111年度偵字第10898
號），被告於本院準備程序為有罪之陳述，經本院裁定進行簡式
審判程序獨任審理，判決如下：
    主  文
甲○○犯攜帶兇器竊盜罪，累犯，處有期徒刑柒月。
未扣案之犯罪所得新臺幣柒仟捌佰陸拾元沒收，於全部或一部不
能沒收或不宜執行沒收時，追徵其價額。
    事  實
一、甲○○意圖為自己不法所有，基於加重竊盜之犯意，於民國11
    1年5月19日下午1時48分至1時54分許，駕駛不知情之劉怡絹
    所有之車牌號碼000-0000號自用小客車(該車牌已申報遺損
    註銷，更換為BRD-9205號)，前往新竹縣○○鎮○○路000號選物
    販賣機店內，持金屬材質且質地堅硬、客觀上具有危險性，
    足以危害人之生命、身體安全而可供兇器使用之千斤頂手拉
    桿1把，接續破壞乙○○所有之各選物販賣機零錢箱之鎖頭共6
    個，竊取零錢箱內現金合計新臺幣（下同）7,860元，得手
    後旋駕駛上開車輛離開現場。嗣經乙○○透過監視器畫面發現
    遭竊並報警處理，始循線查悉上情。
二、案經乙○○訴由新竹縣政府警察局新埔分局報請臺灣新竹地方
    檢察署檢察官偵查起訴。
    理  由
一、本件被告甲○○所犯之罪，並非法定刑為死刑、無期徒刑或
    最輕本刑3 年以上有期徒刑之罪，亦非高等法院管轄第一審
    之案件，而被告於準備程序進行中就被訴事實已為有罪之陳
    述，經本院告知簡式審判程序之旨，並聽取檢察官及被告之
    意見後，本院乃依刑事訴訟法第273 條之1 第1 項規定，裁
    定進行簡式審判程序，合先敘明。
二、訊據被告就上開竊盜犯行迭於警詢及偵查中、本院準備及簡
    式審判程序時坦承不諱（見偵卷第5-7頁、第64-65頁、第74
    -74頁反面；本院卷第48頁、第54-55頁），並有證人即告訴
    人乙○○、證人劉怡絹於警詢之證述可佐（見偵卷第8-9頁、
    第10-11頁），復有員警職務報告(見偵卷第4頁)、現場照片
    (見偵卷第17-20頁)、監視錄影畫面翻拍照片(見偵卷第21-3
    2頁)、車輛詳細資料報表(見偵卷第33頁)、臺灣新竹地方檢
    察署檢察官勘驗筆錄(見偵卷第68-71頁)、千斤頂手拉桿網
    路截取照片(見偵卷第78-86頁反面)等附卷可參，足認被告
    之自白與事實相符，本件犯行至堪認定，應依法論科。
三、按刑法第321 條第1 項第3 款之攜帶兇器竊盜罪，衹須行竊
    之際，攜帶具有危險性之兇器為已足，而不以未行竊前，主
    觀上即有攜帶兇器意思，且客觀上復將兇器刻意由他處帶往
    行竊現場為限，在現場臨時拾取持用亦屬之；而此所謂兇器
    ，其種類並無限制，凡客觀上足對人之生命、身體、安全構
    成威脅，具有危險性之兇器均屬之，且祇須行竊時攜帶此種
    具有危險性之兇器為已足，並不以攜帶之初有行兇之意圖為
    必要，最高法院79年台上字第5253號判決意旨參照。查被告
    所持以行竊之千斤頂手拉桿，既可破壞金屬鎖頭，當屬質地
　　堅硬且在客觀上足對人之生命、身體、安全構成威脅，具有
    危險性，而可供兇器使用，自屬攜帶兇器而犯竊盜罪。是核
    被告所為，係犯刑法第321條第1項第3 款之攜帶兇器竊盜罪
    。
四、被告前①於109年間，因竊盜案件，經臺灣桃園地方法院以10
    9年度壢簡字第984號判決判處有期徒刑5月，上訴後復經同
    法院以109年度簡上字第626號判決撤銷原判，改判處有期徒
    刑3月確定；又②於109年間，因竊盜案件，經臺灣桃園地方
    法院以109年度壢簡字第1500號判決分別判處有期徒刑4月、
    4月，應執行有期徒刑6月確定；又③於109年間，因竊盜案件
    ，經臺灣新北地方法院以109年度簡字第6816號判決判處有
    期徒刑3月確定。上開3罪復經臺灣桃園地方法院以110年度
    聲字第2636號裁定定應執行有期徒刑10月確定，嗣於111年1
    月6日縮短刑期執行完畢，其於徒刑執行完畢5 年內故意再
    犯本件有期徒刑以上之罪，屬累犯。惟被告已有多次竊盜罪
    之前科紀錄，顯見其再犯率甚高，刑罰反應力薄弱，先前所
    處之刑罰難收矯治之效，依釋字第775 號解釋意旨，本院認
    應完全適用刑法第47條第1項之規定加重其刑。
五、爰審酌被告正值青壯，竟不思以正當途徑獲取財物，任意持
    兇器破壞選物販賣機之零錢箱鎖頭而竊取他人財物，侵害他
    人財產安全，且其已有多次竊盜罪之前科紀錄，猶不知悔悟
    ，重蹈覆轍，所為實屬不該；復考量被告犯後態度，兼衡其
    自承教育程度為高中肄業，案發時擔任粗工，離婚，無未成
    年子女，暨本件犯罪目的、動機、情節、告訴人所受財損等
    一切情狀，量處如主文所示之刑，以資懲儆。
六、沒收之說明：
㈠、查被告本件犯罪所得為7,860元，應依刑法第38條之1 第1 項
    規定宣告沒收，於全部或一部不能沒收或不宜執行沒收時，
    依同條第3 項規定，追徵其價額。
㈡、至被告為本件犯行所用之千斤頂手拉桿1把固未扣案，惟衡諸
    此等物品價值通常不高，且為日常得輕易入手之物，不具備
    刑法上之重要性，為免日後執行困難、耗費國家有限資源，
    爰不予宣告沒收或追徵，附此敘明。
據上論斷，應依刑事訴訟法第273 條之1 第1 項、第299 條第1
項前段，判決如主文。
本案經檢察官葉子誠提起公訴，檢察官馮品捷到庭執行職務。
中    華    民    國   111    年    10    月   31     日
                  刑事第六庭  法  官   林涵雯
以上正本證明與原本無異。
如不服本判決應於收受本判決後20日內向本院提出上訴書狀，上
訴書狀應敘述具體理由。上訴書狀未敘述上訴理由者，應於上訴
期間屆滿後20日內補提理由書狀於本院(均須按他造當事人之人
數附繕本 )「切勿逕送上級法院」。 
中　　華　　民　　國　　111 　年　　10　　月　　31　　日
                              書記官   林汶潔
附錄本案論罪科刑法條：
中華民國刑法第321條
犯前條第一項、第二項之罪而有下列情形之一者，處六月以上五
年以下有期徒刑，得併科五十萬元以下罰金：
一、侵入住宅或有人居住之建築物、船艦或隱匿其內而犯之。
二、毀越門窗、牆垣或其他安全設備而犯之。
三、攜帶兇器而犯之。
四、結夥三人以上而犯之。
五、乘火災、水災或其他災害之際而犯之。
六、在車站、港埠、航空站或其他供水、陸、空公眾運輸之舟、
   車、航空機內而犯之。
前項之未遂犯罰之。